臺灣新北地方法院板橋簡易庭民事簡易判決
111年度板簡字第1770號
原      告  凱基商業銀行股份有限公司


法定代理人  龐德明Stefano Paolo  Bertamini



訴訟代理人  潘俐君  
            王瑞英  
被      告  薛銀霞  
上列當事人間請求給付信用卡帳款事件，本院於民國111年9月19
日言詞辯論終結，判決如下：
    主  文
被告應給付原告新臺幣壹拾捌萬伍仟零肆拾捌元，及其中新臺幣
壹拾柒萬陸仟伍佰陸拾捌元自民國一百一十一年四月二十六日起
至清償日止，按週年利率百分之十五計算之利息。
訴訟費用由被告負擔。
本判決得假執行。
    事實及理由
一、原告法定代理人原為魏寶生，於訴訟繫屬中變更為龐德明，
    並經其具狀聲明承受訴訟，有卷附民事聲明承受訴訟狀在卷
    可稽（見本院卷第101頁），核無不合，應予准許。
二、原告主張：被告向原告申請信用卡，並持有原告所發行之信
    用卡，被告得持之至信用卡特約商店消費，並於當期繳款截
    止日前繳付當期帳單所載之應付帳款或最低應繳金額以上之
    帳款，剩餘未付款項得延後付款，並自各筆帳款入帳日起，
    於起息日應適用之循環信用利率計算至該帳款結清之日止，
    最高為年利率百分之15。詎被告未依約還款，迄至111年4月
    25日止尚積欠新臺幣（下同）185,048元（含本金176,568元
    、已到期利息8,180元、違約金300元）未清償，屢經催討，
    被告均置之不理。為此，爰依信用卡契約之法律關係，請求
    被告清償債務等語。並聲明：如主文第1項所示。
三、被告則以：被告雖有向原告申請信用卡，惟被告僅積欠原告
    約14萬8千多元，且利率應為年息百分之12等語，以資抗辯
    。並聲明：原告之訴駁回。　　
四、法院之判斷：
  ㈠原告主張之上開事實，業據其提出與所述相符之信用卡申請
    書暨約定條款、信用卡消費明細資料、信用卡帳單查詢等件
    為證，又被告對於申辦信用卡一事亦不爭執，惟否認原告所
    主張之消費金額。
　㈡按當事人主張有利於己之事實者，就其事實有舉證之責任，
    民事訴訟法第277條本文定有明文。原告對於自己主張之事
    實已盡證明之責後，被告對其主張，如抗辯其不實並提出反
    對之主張者，則被告對其反對之主張，亦應負證明之責，此
    為舉證責任分擔之原則。查本件原告就其主張之債權存在之
    事實業經舉證如前，足堪認定。被告固爭執前開債權數額，
    並提出財團法人金融聯合中心徵信中心綜合信用報告為證，
    然上揭信用報告有關被告信用卡帳款資料擷取範圍係截至11
    1年1月13日之帳單總額（見本院卷第113頁），結帳日僅至1
    10年12月26日，此經比對前開信用報告及原告所提出之信用
    卡消費明細即知（見本院卷第113、83頁），而被告於110年
    12月26日後，仍有持續消費之情形，亦有信用卡消費明細資
    料在卷為憑（見本院卷第85至91頁），故前開信用報告不足
    為本件債權總額之證明，被告僅以顯示部分消費款之信用報
    告執為抗辯，自非可採。
　㈢至被告抗辯適用利率應為百分之12，而非百分之15云云，查
    ，原告提出之信用卡約定條款第15條第3項約定記載「貴行
    應於核卡同意後通知持卡人適用之循環信用利率，且每三個
    月依持卡人信用評分結果調整循環信用利率，並依第21條通
    知持卡人（循環信用利率區間：6.25％～15％）。（信用評分
    項目包含：持卡人信用往來狀況、使用狀況、繳款狀況等電
    腦評分、聯合徵信中心之債信紀錄、負債情形及整體金融往
    來等）」（見本院卷第96頁），故被告所申請使用之信用卡
    消費款適用利率，係依持卡人之債信狀況機動調整。而被告
    原係適用週年利率百分之11.5，然自110年12月最後一次繳
    款後即未再清償，業經原告依前開條款調整適用利率為百分
    之15，此經原告具狀陳報，並提出信用卡消費明細附卷可佐
    （見本院卷第55至91頁），故原告以週年利率百分之15計算
    遲延利息，自屬有據，被告抗辯，容非可採。
五、綜上所述，原告本於信用卡使用契約之法律關係，請求如主
    文第1項所示，為有理由，應予准許。
六、本件係依民事訴訟法第427條第1項適用簡易程序所為被告敗
    訴之判決，依同法第436條第2項、第389條第1項第3款之規
    定，依職權宣告假執行。
七、訴訟費用負擔之依據：民事訴訟法第78條。 
中　　華　　民　　國　　111 　年　　10　　月　　6 　　日
                  臺灣新北地方法院板橋簡易庭
                        法  官  陳怡親
以上為正本係照原本作成。
如不服本判決，應於送達後20日內，向本院提出上訴狀並表明上
訴理由，如於本判決宣示後送達前提起上訴者，應於判決送達後
20日內補提上訴理由書（須附繕本）。
中　　華　　民　　國　　111 　年　　10　　月　　6 　　日
                        書記官  劉芷寧